【裁判字號】    97,審易,1530
【裁判日期】    971226
【裁判案由】    家暴妨害自由
【裁判全文】
臺灣桃園地方法院宣示判決筆錄        97年度審易字第1530號
公  訴  人  臺灣桃園地方法院檢察署檢察官
被      告  甲○○
上列被告因家暴妨害自由案件，於中華民國97年12月26日下午5
時許，在本院第十法庭宣示判決，出席職員如下：
          法  官   林孟宜
          書記官   洪明媚
          通  譯
法官起立朗讀判決主文、犯罪事實要旨、處罰條文、附記事項，
及告以上訴限制、期間並提出上訴狀之法院，且諭知記載其內容
：
一、主  文：
甲○○以脅迫使人行無義務之事，處拘役肆拾日，如易科罰金，
以新臺幣壹仟元折算壹日。緩刑貳年。
二、犯罪事實要旨：
    甲○○因與前夫陳銘和間有財務糾紛，竟不循正當法律途逕
    向陳銘和主張權利，竟多次前往騷擾陳銘和之叔叔乙○○。
    迨民國97年6 月22日中午，竟利用不知情之友人吳國棟及王
    君山壯膽，要求其2 人陪同前往中壢市○○○路31號「新梅
    無線電內壢站」向乙○○討債，待同日下午1 時40分許渠等
    駕駛車號8490─RY號自用小客車行經中壢市○○路37巷內，
    適巧遇乙○○駕駛車號為971─LP 營業小客車，欲前往接載
    乘客而自前方駛來，二車於會車停等時，甲○○見狀乃自車
    內拾起防身用之紅色棍子後，旋即跑向乙○○所駕駛之營業
    小客車內，持棍子脅迫乙○○開車並返還欠款，而妨害乙○
    ○前往載運旅客，迨行經中壢分局文化派出所前時，乙○○
    乃將車輛駛入派出所報案而查獲。
三、處罰條文：
    刑法第304條第1 項、第41條第1 項前段、第74條第1 項第1
    款，刑法施行法第1 條之1 第1 項、第2 項前段。
四、附記事項：
    未扣案之紅色棍子1 個，非被告所有，亦非違禁物，爰不予
    宣告沒收，附此敘明。
五、協商判決除有刑事訴訟法第455條之4第1項第1
    款於本訊問程序終結前，被告撤銷協商合意或檢察官撤回協
    商聲請者；第2款被告協商之意思非出於自由意志者；第4款
    被告所犯之罪非第455條之2第1項所定得以協商判決者；第6
    款被告有其他較重之裁判上一罪之犯罪事實者；第7 款法院
    認應諭知免刑或免訴、不受理者情形之一，及違反同條第 2
    項「法院應於協商合意範圍內為判決；法院為協商判決所科
    之刑，以宣告緩刑或2 年以下有期徒刑、拘役或罰金為限」
    之規定者外，不得上訴。
六、如有前項得上訴之情形者，得自收受判決送達之日起10日內
    ，向本院提出上訴書狀，上訴於第二審法院。
中    華    民    國    97    年    12    月    26    日
                            刑事庭法  官  林孟宜
以上正本證明與原本無異。
                                  書記官  洪明媚
中    華    民    國    97    年    12    月    26    日
附錄本案論罪科刑法條：
中華民國刑法第304條（強制罪）
以強暴、脅迫使人行無義務之事或妨害人行使權利者，處3 年以
下有期徒刑、拘役或3百元以下罰金。
前項之未遂犯罰之。


司法院資訊處製作；財團法人民間司法改革基金會備份。
